【裁判字號】    92,上易,547
【裁判日期】    920416
【裁判案由】    違反勞動基準法
【裁判全文】
臺灣高等法院臺中分院刑事判決                    九十二年度上易字第五四七號
    上  訴  人  臺灣台中地方法院檢察署檢察官
    被      告  甲○○
                乙○○
右上訴人因違反勞動基準法案件，不服臺灣臺中地方法院九十一年度易字第一四二九
號中華民國九十二年一月二十一日第一審判決（起訴案號：臺灣臺中地方法院檢察署
九十年度偵字第一四九０二號），提起上訴，本院判決如左：
      主  文
原判決撤銷。
本件免訴。
      理  由
一、公訴意旨略以：被告甲○○以仲介臨時工為業，被告乙○○為臺中市○○路○段
    八九號「戰神電子遊藝場」（下稱戰神遊藝場）之負責人，二人均明知女工不得
    於午後十時至翌日凌晨六時之時間內工作，竟基於共同犯意之聯絡，於民國八十
    九年六月四日下午七時許，被告乙○○打電話予被告甲○○，請被告甲○○仲介
    電動遊戲機試機員之臨時工，被告甲○○即聯絡女工劉國秀至戰神遊藝場擔任電
    動遊戲機試機員工作，工作時間自下午十時起，每小時工資新臺幣（下同）一百
    元，僱用女工於午後十時至翌日凌晨六時之時間內工作，被告乙○○則抽取每小
    時二十元仲介費。旋於同日下午十時十分許，在上址為警當場查獲，因認被告二
    人共犯勞動基準法第四十九條第一項之規定，應依同法第七十七條之規定論處云
    云。
二、按犯罪後之法律已廢止其刑罰者，案件應諭知免訴之判決，刑事訴訟法第三百零
    二條第四款定有明文。經查：勞動基準法第四十九條、第七十七條之規定業經九
    十一年十二月二十五日公布修正，同月二十七日生效，修正後勞動基準法第七十
    七條規定：「違反第四十二條、第四十四條第二項、第四十五條、第四十七條、
    第四十八條、第四十九條第三項或第六十四條第一項規定者，處六月以下有期徒
    刑、拘役或科或併科二萬元以下罰金」，故依上開規定，修正後勞動基準法第七
    十七條之罰則，僅就雇主違反同法第四十九條第三項之規定，於女工因健康或其
    他正當理由，不能於午後十時至翌晨六時之時間內工作，強制其工作時，設有刑
    罰之明文，就違反同法第四十九條第一項之規定，已無刑罰之規定（違反該項規
    定，另於同時修正公布之同法第七十九條第一款設有行政罰之明文），依上述說
    明，本件自應為諭知免訴之判決。原審未察，逕對被告為無罪之判決，尚有未洽
    ，公訴人上訴意旨據此指摘原審判決未洽，為有理由，應由本院撤銷原審判決，
    另為免訴之諭知，並不經言詞辯論為之。
三、依刑事訴訟法第三百六十九條第一項前段、第三百六十四條、第三百零二條第四
    款、第三百零七條，判決如主文。
中        華        民        國  九 十 二  年     四     月    十六    日
                                  臺灣高等法院臺中分院刑事第十庭
                                        審判長法  官  林  照  明
                                              法  官  蔡  名  曜
                                              法  官  王      銘
右正本證明與原本無異。
不得上訴。
        書記官  王  麗  珍
中        華        民        國  九 十 二  年     四     月    十八    日
                                                                        Ｋ


司法院資訊處製作；財團法人民間司法改革基金會備份。
